臺灣新竹地方法院刑事判決　　　　　　　 94年度訴字第588號
公　訴　人　臺灣新竹地方法院檢察署檢察官
被　　　告　甲○○
選任辯護人　魏翠亭律師
　　　　　　魏早炳律師
　　　　　　陳恩民律師
上列被告因違反槍砲彈藥刀械管制條例案件，經檢察官提起公訴
（94年度偵字第1418號），本院判決如下：
    主  文
甲○○未經許可，寄藏可發射子彈具有殺傷力之改造手槍，處有
期徒刑壹年陸月，併科罰金新臺幣捌萬元，罰金如易服勞役，以
銀元參佰元即新台幣玖佰元折算壹日。
扣案之改造手槍壹支（槍枝管制編號0000000000號）
、改造子彈拾陸顆（原扣案貳拾顆，經採樣柒顆試射擊發而已
滅失）均沒收。
    事  實
一甲○○明知未經中央主管機關許可，不得持有、寄藏具殺傷力
  之槍枝、子彈，竟仍基於為他人寄藏槍枝、子彈之犯意，於民
  國93年12月間某日，在所承租之新竹縣竹東鎮○○路357號工
  廠內，受自稱「戴昌武」之真實姓名、年籍不詳成年男子委託
  ，代為保管「戴昌武」所一次交付之具殺傷力之仿BERETTA廠
  84型半自動手槍製造之金屬玩具手槍換裝土造金屬槍管改造而
  成之改造手槍1支（槍枝管制編號：0000000000號）及具殺傷
  力之子彈23顆，並於收受後將之寄藏在前述工廠書桌之抽屜內
  。嗣經警於94年1月13日6時30分許，持本院核發之94年度聲搜
  字第17號搜索票在該工廠書桌抽屜內查獲前開具殺傷力之改造
  手槍1支、子彈23顆（經採樣7顆試射擊發而已滅失，又原扣得
  子彈共30顆，惟其中1顆無法擊發而不具殺傷力，另6顆均非為
  完整之子彈結構）。
二案經新竹市警察局移請臺灣新竹地方法院檢察署檢察官偵查起
  訴。
    理  由
一認定被告犯罪事實所憑之證據及理由：
(一)被告甲○○於警詢、偵查及本院準備程序、審理程序訊問時，
  均坦白承認於上揭時、地受自稱「戴昌武」之真實姓名、年籍
  不詳成年男子委託，寄藏上開具殺傷力之改造手槍1支、改造
  子彈23顆之事實。
(二)被告所寄藏之槍、彈確係於新竹縣竹東鎮○○路357號被告所
  承租工廠中書桌抽屜內查獲，有改造手槍1支、子彈23顆扣案
  及新竹市警察局搜索扣押筆錄、扣押物品清單、偵查報告、現
  場圖各1份、現場照片16張在卷可稽。
(三)扣案之改造手槍、子彈，經送內政部警政署刑事警察局以性能
  檢驗法、試射法、動能測試法鑑定結果，就扣案改造手槍部分
  認為：「送鑑改造手槍1支（槍枝管制編號0000000000號），
  認係仿BERETTA廠84型半自動手槍製造之金屬玩具手槍換裝土
  造金屬槍管改造而成之改造手槍，機械性能良好，可擊適用之
  子彈，認具殺傷力。」，就扣案子彈（原扣案30顆）部分認為
  ：「24顆均係具直徑為8.9mm金屬彈頭組合而成之土造子彈，
  採樣8顆試射：7顆均可擊發，認均具殺傷力；1顆無法擊發，
  認不具殺傷力。」，另6顆則均非為完整之子彈結構，有該局
  94年3月1日刑鑑字第0940013691號槍彈鑑定書1份在卷可稽，
  足見扣案手槍1支、子彈23顆係具有殺傷力之槍、彈甚明。
(四)從而，被告首開自白核與事實相符，且事證明確，其未經許可
  寄藏改造手槍、子彈之犯行，堪予認定，應依法論科。
二論罪科刑之理由：
(一)被告甲○○於本案93年12月間犯罪後，槍砲彈藥刀械管制條例
  業已於94年1月26日修正公布，並於同年月28日施行，其中有
  關未經許可寄藏其他可發射子彈具有殺傷力之改造手槍罪，依
  被告行為當時即修正前之槍砲彈藥刀械管制條例第11條第4項
  之規定，法定刑為「一年以上七年以下有期徒刑，併科新臺幣
  七百萬元以下罰金」，嗣該條項於修正後已改列於槍砲彈藥刀
  械管制條例第8條第4項，法定刑並提高為「三年以上十年以下
  有期徒刑，併科新臺幣七百萬元以下罰金」，是比較新舊法結
  果，以被告行為時之舊法之法定刑較輕，依刑法第2條第1項但
  書之規定，應適用有利於被告之修正前之槍砲彈藥刀械管制條
  例第11條第4項處罰。至於未經許可寄藏子彈罪部分，因槍砲
  彈藥刀械管制條例第12條第4項並未經修正，自無新舊法比較
  之問題。故核被告寄藏改造之手槍1支，所為係犯修正前槍砲
  彈藥刀械管制條例第11條第4項未經許可寄藏其他可發射子彈
  具有殺傷力之改造手槍罪，至於寄藏具殺傷力之改造子彈23顆
  ，則係犯同條例第12條第4項之未經許可寄藏子彈罪。起訴書
  就被告持有改造槍枝部分，所犯法條欄雖誤載為被告所犯係「
  修正前槍砲彈藥刀械管制條例第11條第4項之持有槍枝罪嫌」
  ，然業據公訴人當庭更正同本院上開認定之未經許可寄藏其他
  可發射子彈具有殺傷力之改造手槍罪，依檢察一體之原則，當
  認此部分公訴人於起訴書上之上開誤載業經更正，尚無依刑事
  訴訟法第300條變更起訴法條之必要，併此指明。
(二)按「寄藏」與「持有」，均係將物置於自己實力支配之下，僅
  寄藏必先有他人持有行為，而後始為之受寄代藏，故受寄人代
  為保管，其保管之本身，亦屬持有，不過此之持有係受寄之當
  然結果，修正前槍砲彈藥刀械管制條例第11條第4項、第12條
  第4項，既就「持有」與「寄藏」為分別處罰之規定，則單純
  之「持有」，固不包括「寄藏」，惟「寄藏」之受人委託代為
  保管，其保管之本身所為之「持有」，既係「寄藏」之當然結
  果，法律上自宜僅就「寄藏」行為為包括之評價，不應另就「
  持有」予以論罪（最高法院74年臺上字3400號判例意旨參照）
  ，是本案自不另就被告持有扣案槍、彈之犯行予以論處，附此
  敘明。
(三)被告一次自「戴昌武」處受託寄藏槍、彈之行為，同時觸犯上
  開2罪名，為想像競合犯，應依刑法第55條之規定，從一重之
  修正前槍砲彈藥刀械管制條例第11條第4項之未經許可寄藏可
  發射子彈具有殺傷力之改造手槍罪處斷。
(四)爰審酌被告明知未經許可，不得寄藏具殺傷力之槍枝、子彈，
  竟仍任意受他人之託加以寄放，而所寄藏之改造手槍、子彈數
  量不少，且具有殺傷力，對社會具有高度之潛在危險性，威脅
  社會秩序及人民之生命、身體安全甚鉅，惟犯罪後坦承犯行等
  情狀，量處如主文所示之刑，並諭知罰金易服勞役之折算標準
  。
(五)扣案之改造手槍1支（槍枝管制編號：0000000000號）及具殺
  傷力之子彈16顆（原扣案23顆，經採樣7顆試射擊發而已滅失
  ，不另為沒收之諭知）均係違禁物，應依刑法第38條第1項第1
  款之規定，併予宣告沒收。
據上論斷，應依刑事訴訟法第299條第1項前段，槍砲彈藥刀械管
制條例第11條第4項（修正前）、第12條第4項，刑法第11條前段
、第2條第1項但書、第55條、第42條第2項、第38條第1項第1款
，罰金罰鍰提高標準條例第2條，現行法規所定貨幣單位折算新
臺幣條例第2條，判決如主文。
本案經檢察官邱巧寧到庭執行職務。
中　　華　　民　　國　　94　　年　　9　　 月　　16　　日
              刑事第二庭  審判長法  官  王銘勇
                                法  官  方鴻愷
                                法  官  鄭子俊
以上正本證明與原本無異。
如不服本判決，應於送達後10日內向本院提出上訴狀。
中　　華　　民　　國　　94　　年　　9　　 月　　16　　日
                                書記官　沈藝珠
附錄本案論罪科刑法條全文：
修正前槍砲彈藥刀械管制條例第11條
未經許可，製造、販賣或運輸第4條第1項第1款所稱其他可發射
金屬或子彈具有殺傷力之各式槍砲者，處5年以上有期徒刑，併
科新臺幣1千萬元以下罰金。
未經許可，轉讓、出租或出借前項所列槍砲者，處3年以上10 年
以下有期徒刑，併科新臺幣7百萬元以下罰金。
意圖供自己或他人犯罪之用，而犯前二項之罪者，處無期徒刑或
7年以上有期徒刑，併科新臺幣1千萬元以下罰金。
未經許可，持有、寄藏或意圖販賣而陳列第1項所列槍砲者，處1
年以上7年以下有期徒刑，併科新臺幣7百萬元以下罰金。
第1項至第3項之未遂犯罰之。
槍砲彈藥刀械管制條例第12條
未經許可，製造、販賣或運輸子彈者，處1年以上7年以下有期徒
刑，併科新台幣5百萬元以下罰金。
未經許可，轉讓、出租或出借子彈者，處6月以上5年以下有期徒
刑，併科新台幣3百萬元以下罰金。
意圖供自己或他人犯罪之用，而犯前二項之罪者，處3年以上10
年以下有期徒刑，併科新台幣7百萬元以下罰金。
未經許可，持有、寄藏或意圖販賣而陳列子彈者，處5年以下有
期徒刑，併科新台幣3百萬元以下罰金。
第1項至第3項之未遂犯罰之。
